臺灣高雄地方法院刑事判決　　　　　　　　　　　　　九十四年度訴字第一一三號
　　公　訴　人　臺灣高雄地方法院檢察署檢察官
　　被　　　告　甲○○　男　三.
右列被告因違反毒品危害防制條例案件，經檢察官提起公訴（起訴案號：臺灣高雄地
方法院檢察署九十三年度毒偵字第七三七０號），嗣因被告就被訴事實為有罪之陳述
，經本院告知簡式審判程序意旨，並聽取公訴人及被告之意見後，本院合議庭裁定由
受命法官獨任依簡式審判程序審理，判決如左：
    主  文
甲○○連續施用第一級毒品，處有期徒刑拾月。扣案之海洛因貳包（驗後淨重貳點零
捌公克、空包裝重零點肆柒公克）、吸管鏟子壹支、吸食器壹個，均沒收銷燬之。
    事  實
一、甲○○前於八十七年間，又因施用毒品案件，經本院八十七年度毒聲字第九四號
    裁定送觀察、勒戒後，認有繼續施用毒品之傾向，而經本院以八十七年度毒聲字
    第六０四號裁定令入戒治處所施以強制戒治，嗣停止強制戒治付保護管束，再經
    停止強制戒治付保護管束期滿，由臺灣高雄地方法院檢察署檢察官於八十八年十
    月八日，以八十八年度戒毒偵字第二四六號為不起訴處分確定。詎其仍不知悔改
　　並戒除毒癮，於前揭強制戒治執行完畢後五年內，基於施用第一級毒品海洛因之
  　概括犯意，自九十三年五月間某日起至同年十一月二十六日下午一時許止，在
    高雄縣岡山鎮○○路十巷二十七弄五十二號住居處，以摻入香菸內吸食之方式，
　　連續施用第一級毒品海洛因，平均二天施用一次許，共計施用十幾次，嗣於九十
  　三年十一月二十六日下午三時十五分許，在同上址，為警扣得其所持有海洛因二
　　包（驗後淨重二點０八公克、空包裝重０點四七公克），及其施用毒品的吸管鏟
  　子一支、吸食器壹個，並採集其尿液送驗結果，呈海洛因代謝物嗎啡陽性反應，
　　而悉上情。
二、案經高雄縣政府警察局湖內分局報告臺灣高雄地方法院檢察署檢察官偵查起訴。
    理  由
一、本件被告所犯係死刑、無期徒刑、最輕本刑為三年以上有期徒刑以外之罪，其於
    準備程序就前揭被訴事實為有罪之陳述，經受命法官告知簡式審判程序之旨，並
    聽取其與公訴人之意見後，本院認無不得或不宜改依簡式審判程序進行之情事，
    爰依刑事訴訟法第二百七十三條之一第一項規定，裁定進行簡式審判程序，合先
    敘明。
二、訊據被告對於右揭連續施用海洛因之事實，於警詢及偵訊、本院審訊時，均供認
    不諱，且被告為警查獲後經採尿送檢驗結果，均呈嗎啡陽性反應，有高雄縣政府
    衛生局煙毒尿液檢驗成績書、被告尿液（二八二）扣押物品清單各一份附卷可稽
　　。又警方於九十三年十一月二十六日下午，在同上址，查扣疑似海洛因之白粉二
  　包，經送鑑驗結果含有第一級毒品海洛因成分，驗後淨淨重二點０八公克、空包
　　裝重０點四七公克，有法務部調查局調科壹字第二二００一八八二五號鑑定通知
  　書、扣押物品目錄表、扣押物品清單各一紙、毒品照片九張在卷可憑。是被告施
    用毒品之自白核與事實相符，自可採為論科之依據。此外，被告前於八十七年間
　　，因施用毒品案件，經本院八十七年度毒聲字第九四號裁定送觀察、勒戒後，認
  　有繼續施用毒品之傾向，而經本院以八十七年度毒聲字第六０四號裁定令入戒治
    處所施以強制戒治，嗣停止強制戒治付保護管束，再經停止強制戒治付保護管束
    期滿，由臺灣高雄地方法院檢察署檢察官於八十八年十月八日，以八十八年度戒
    毒偵字第二四六號為不起訴處分確定之事實，有臺灣高等法院被告全國前案紀錄
　　表及臺灣高雄地方法院檢察署刑案資料查註紀錄表、臺灣高雄地方法院檢察署八
　　十八年度戒毒偵字第二四六號不起訴處分書各一份附卷可按。是本件被告於強制
　　戒治執行完畢後，五年內再犯本件施用毒品罪之事實，事證明確，其前揭犯行，
　　堪予認定。
三、按海洛因係屬毒品危害防制條例第二條第二項第一款所稱之第一級毒品，不得非
    法持有、施用。是核被告所為，係犯毒品危害防制條例第十條第一項之施用第一
    級毒品罪。被告持有第一級毒品海洛因進而施用，其持有第一級毒品海洛因之低
    度行為，應為施用之高度行為所吸收，不另論罪。又被告先後多次施用第一級毒
    品海洛因之行為，時間緊接，所犯係構成要件相同之罪，顯係基於概括犯意反覆
    為之，為連續犯，應依刑法第五十六條規定論以一罪，並加重其刑。爰審酌被告
　　前因施用毒品經執行強制戒治期滿後，仍未能徹底戒絕毒品，再者，被告前因違
  　反肅清煙毒條例案件，經本院八十二年聲字第四五五號裁定之更定其應執行刑有
    期徒刑五年六月，並於八十二年四月十四日入監執行，而於八十五年八月二十二
    日假釋付保護管束；嗣於八十六年間，另因違反肅清煙毒條例案件，經臺灣高等
    法院高雄分院八十六年上訴字第一五０三號判處有期徒刑三年四月確定，而撤銷
    前開假釋，並於八十七年十二月九日入監執行殘餘刑期，復於九十二年七月十七
    日縮短刑期假假釋付保護管束，而縮短刑期之期滿日係九十六年七月十二日，並
    有臺灣高等法院被告全國前案紀錄表及臺灣高雄地方法院檢察署刑案資料查註紀
　　錄表各一份在卷可佐。是被告於假釋中再犯前揭毒品案件之戒毒之意志不堅，應
  　有入監矯治之必要，惟念及其施用毒品乃戕害自己之身心健康，犯後已坦承犯行
　　，及參酌其施用毒品之動機、時間及次數等一切情狀，量處如主文所示之刑，以
  　資懲儆。又扣案之第一級毒品海洛因二包（驗後淨重二點０八公克、空包裝重０
  　點四七公克），應依毒品危害防制條例第十八條第一項前段規定，不問屬於被告
    與否，併予宣告沒收銷燬之。又扣案吸管鏟子一支、吸食器一個為被告所有供犯
　　罪所用之物，爰分別依刑法第三十八條第一項第二款前段規定宣告沒收。至於鑑
    驗耗損之海洛因，既已滅失，自無庸再為沒收銷燬之諭知，併以敘明。
據上論斷，應依刑事訴訟法第二百七十三條之一第一項、第二百九十九條第一項前段
，毒品危害防制條例第十條第一項、第十八條第一項前段，刑法第十一條、第五十六
條、第三十八條第一項第二款，判決如主文。
本案經檢察官乙○○到庭執行職務。
中      華      民      國      九十四      年    二    月 　　 四　　　日
                                  　臺灣高雄地方法院刑事第五庭
                                     　 法  官  施添寶
右正本證明與原本無異。
如不服本判決，應於收受送達後十日內向本院提出上訴書狀。
　　　　　　　　　　　　　　　　　　　　書記官  陳威志
中　　　華　　　民　　　國　　九十四　　年　　　二　　　月　　　四　　　日
附錄本案論罪科刑法條：
毒品危害防制條例第十條
施用第一級毒品者，處六月以上五年以下有期徒刑。
施用第二級毒品者，處三年以下有期徒刑。
